【裁判字號】    89,訴,703
【裁判日期】    890628
【裁判案由】    返還借款
【裁判全文】
臺灣臺南地方法院民事判決  八十九年度訴字第七○三號
    原      告  台南區中小企業銀行
                股份有限公司大同分公司
    法定代理人  甲○○
    訴訟代理人  丙○○
                丁○○
    被      告  戊○○
                            身.
                乙○○      住.
                            號.
                            身.
右當事人間請求返還借款事件，本院判決如左：
    主      文
被告應連帶給付原告新台幣柒拾柒萬柒仟肆佰陸拾貳元，及自民國八十八年四月二十
二日起至清償日止，按年息百分之十．○一計算之利息，並自民國八十八年五月二十
三日起至清償日止，其逾期在六個月以內者，按上開利率百分之十，逾期超過六個月
者，按上開利率百分之二十計算之違約金。
訴訟費用由被告連帶負擔。
    事      實
甲、原告方面：
  一、聲明：求為判決如主文所示。
  二、陳述：被告戊○○於民國八十七年七月二十二日邀被告乙○○及訴外人陳阿圓
      為連帶保證人，向原告借用新台幣（下同）一百萬元，約定借款期限至九十年
      七月二十二日清償，利息按原告基本放款利率減年息百分之○．○七計付，並
      隨放款利率調整，遲延清償時，除仍按上開利率計付利息外，如逾期清償在六
      個月以內者，按上開利率百分之十，超過六個月者，按上開利率百分之二十加
      計違約金。詎被告戊○○除清償部分本金及至八十八年四月二十一日之利息外
      ，其餘本息屆期均未清償，共計尚欠本金七十七萬七千四百六十二元及利息、
      違約金。依授信約定書第五條之約定即喪失期限利益，又依第十二條約定，立
      約人所保證之債務，如主債務人未依約履行，立約人當即負責，立即如數付清
      。又被告逾期清償時，原告利率調整為年息百分之十．○一計算。為此爰依消
      費借貸及連帶保證之法律關係，請求被告連帶給付如聲明所示之金額。
  三、證據：提出借據、轉帳收入傳票、分期償還放款帳、查詢單、利率明細查詢等
      影本為證。
乙、被告方面：
一、聲明：駁回原告之訴。
二、陳述：
  (一)被告戊○○：被告願與原告和解，但無力一次清償，共欠原告二筆借款，願二筆
    分期每月繳六萬元。
  (二)被告乙○○：有擔任保證人，僅保證本件借款。
    理      由
一、原告主張之事實，已據其提出借據、轉帳收入傳票、分期償還放款帳、查詢單、
    利率明細查詢等影本為證，被告戊○○就借款未償、被告乙○○就其任保證人之
    事實，業已自認，則原告主張之事實堪信為真，被告戊○○固辯稱無力一次繳款
    等情，然債務人之經濟狀況不佳，尚難作為拒絕給付之法律上依據。
二、從而，原告依消費借貸及連帶保證之法律關係請求被告連帶給付借款七十七萬七
    千四百六十二元，及自民國八十八年四月二十二日起至清償日止，按年息百分之
    十．○一計算之利息，並自民國八十八年五月二十三日起至清償日止，其逾期在
    六個月以內者，按上開利率百分之十，逾期超過六個月者，按上開利率百分之二
    十計算之違約金，為有理由，應予准許。
三、據上論結，本件原告之訴為有理由，依民事訴訟法第八十五條第二項，判決如主
    文。
中      華      民      國    八十九    年      六      月    二十八    日
                                臺灣臺南地方法院民事第一庭
~B法      官  蔡孟珊
右為正本係照原本作成
如對本判決上訴須於判決送達後二十日內向本院提出上訴狀
中      華      民      國    八十九    年      六      月    二十八    日
~B法院書記官  秦建華


司法院資訊處製作；財團法人民間司法改革基金會備份。
